【裁判字號】    92,沙簡上,253
【裁判日期】    920819
【裁判案由】    違反著作權法
【裁判全文】
臺灣臺中地方法院刑事判決                      九十二年度沙簡上字第二五三號
    上  訴  人
    即  被  告  甲○○
右上訴人因違反著作權法案件，不服本院沙鹿簡易庭九十二年度沙簡字第二００號中
華民國九十二年四月二十八日第一審簡易判決（聲請案號：台灣台中地方法院檢察署
九十二年度偵字第六０六二號），提起上訴，本院管轄之第二審合議庭判決如左：
    主  文
上訴駁回。
    事  實
一、甲○○明知綽號「阿叔」之不詳姓名成年男子所交付，如附表一所示「老大靠邊
    閃２」等盜版ＶＣＤ影音光碟片及附表二所示「張智成（凌晨三點鐘）」等盜版
    ＣＤ音樂光碟片，係分別侵害附表一所示之美商時代華納娛樂有限公司等公司、
    附表二所示之華研國際音樂股份有限公司等公司，依法取得之音樂、視聽著作財
    產權之物。竟與綽號「阿叔」之不詳姓名成年男子，基於意圖營利之概括犯意聯
    絡，受僱於綽號「阿叔」之不詳姓名成年男子，自民國九十二年三月十四日某時
    起，在台中縣后里鄉○○路三二九巷一弄三八號前，以每片盜版ＶＣＤ光碟片新
    台幣（下同）一百元，每片盜版ＣＤ光蹀片五十元之價格，連續販賣附表一、二
    所示侵害著作權之盜版光碟片予不特定人，藉此牟利。嗣於同日二十三時三十分
    許，為警在上址查獲，並扣得附表一所示盜版ＶＣＤ影音光碟片十九片及附表二
    所示盜版ＣＤ音樂光碟片四十九片。
二、案經附表一、二所示之著作權利人訴由台中縣警察局豐原分局報請台灣台中地方
    法院檢察署檢察官聲請簡易判決處刑。
    理  由
一、右揭犯罪事實，業據上訴人即被告甲○○於警訊及偵查中供承不諱，核與告訴代
    理人丙○○、乙○○於警訊時指述之情節相符，並有附表一所示盜版ＶＣＤ光碟
    片十九片、附表二所示盜版ＣＤ光碟片四十九片扣案可稽，復有財團法人電影及
    錄影著作權保護基金會、財團法人國際唱片業交流基金會出具之鑑識報告、現場
    照片、著作權證明文件影本在卷足憑，事證明確，上訴人犯行已堪認定。
二、核上訴人所為，係犯著作權法第九十三條第三款之侵害他人著作權罪（以同法第
    八十七條第二款之方法侵害他人著作權）。上訴人與綽號「阿叔」之不詳姓名成
    年男子間，有犯意聯絡及行為分擔，為共同正犯。又上訴人先後多次侵害他人著
    作權犯行，時間緊接，犯罪構成要件相同，顯係基於概括犯意反覆實施，應依連
    續犯規定，論以一罪，並依法加重其刑。原審適用著作權法第八十七條第二款、
    第九十三條第三款，刑法第十一條前段、第二十八條、第五十六條、第四十一條
    第一項前段、第三十八條第一項第二款，罰金罰鍰提高標準條例第二條規定，判
    處上訴人有期徒刑三月，及諭知易科罰金之折算標準，並將扣案之附表一所示盜
    版ＶＣＤ影音光碟片十九片、附表二所示盜版ＣＤ音樂光碟片四十九片宣告沒收
    ，經核其認事用法皆無違誤，量刑亦屬妥適，上訴人認原審判決量刑過重提起上
    訴，為無理由，應予駁回。
三、上訴人經合法之傳喚，無正當之理由不到庭，爰不待其陳述逕行判決。
據上論結，應依刑事訴訟法第四百五十五條之一第一項、第三項、第三百六十四條、
第三百六十八條、第三百七十一條，判決如主文。
本案經檢察官吳星瑩到庭執行職務。
中      華      民      國      九十二      年    八    月      十九    日
                                  審判長法  官  張智雄
                                        法  官  陳  葳
                                        法  官  鍾堯航
附表一：
編號  盜版光碟片名          著作權利人                        數量
一    老大靠邊站２          美商時代華納股份有限公司          二片（一套）
二    貼身情人              同右                              二片（一套）
三    新婚告急              同右                              二片（一套）
四    索拉力星              美商二十世紀福斯影片股份有限公司  二片（一套）
五    夜魔俠                同右                              二片（一套）
六    神鬼交鋒              美商美國環球影片股份有限公司      二片（一套）
七    絕命終結者２          美商新線製作股份有限公司          二片（一套）
八    魔戒２                同右                              三片（一套）
九    防彈武僧              美商米高梅製作股份有限公司        二片（一套）
附表二
編號  盜版光碟片名            著作權利人                        數量
一    張智成（凌晨三點鐘）    華研國際音樂股份有限公司          一片
二    孫燕姿全新國語大蹀      同右                              二片
三    ＳＨＥ新歌精選          同右                              二片
四    周蕙精選絕對珍藏版      福茂唱片音樂股份有限公司          二片
五    林曉培（不知好歹）      艾迴股份有限公司                  二片
六    可米小子  新力哥倫比亞音樂股份有限公司      一片
七    蔡依林（看我七十二變）  同右                              二片
八    阿杜（堅持到底）        同右                              二片
九    陳冠宇（愛是我們的）    同右                              二片
十    台語新歌龍虎榜          同右                              二片
十一  張玉華國語專輯          環球國際唱片股份有限公司          四片
十二  潘瑋柏（壁虎漫步）      同右                              一片
十三  ２００３年葛萊美的喝采  華納國際音樂股份有限公司          三片
十四  林憶蓮２００３新歌精選  同右                              二片
十五  蕭亞軒（飛越迷霧）      科藝百代股份有限公司              二片
十六  張宇（大丈夫）          同右                              二片
十七  江美琪（美樂地）        同右                              二片
十八  諾拉瓊絲（遠走高飛）    同右                              二片
十九  羅美玲（紅色向日葵）    博德曼股份有限公司二片
二十  游艾迪專輯              阿爾發音樂股份有限公司            二片
二一  溫嵐ＬＡＮＤＹ藍色雨    同右                              二片
二二  梁靜茹（美麗人生）      滾石國際音樂股份有限公司          二片
二三  黃品源（簡單情歌）      同右                              二片
右正本證明與原本無異。
本件不得上訴。
                                        書記官
中      華      民      國      九十二      年    八    月      十九    日
附錄本案論罪科刑法條全文
著作權法第九十三條第三款：
有下列情形之一者，處二年以下有期徒刑，得併科新台幣十萬元以下罰金：
三  以第八十七條各款方法之一侵害他人之著作物者。
著作權法第八十七條第二款：
有列情形之一者，除本法另有規定外，視為侵害著作權或製版權：
二  明知為侵害著作權或製版權之物而散布或意圖散布而陳列或持有或意圖營利而交
    付。


司法院資訊處製作；財團法人民間司法改革基金會備份。
